臺灣嘉義地方法院民事裁定
110年度輔宣字第32號
聲  請  人  陳威霖  

關  係  人  洪春    
            陳怡達  
上列聲請人聲請改定受輔助宣告之人陳怡達之輔助人事件，本院
裁定如下：    
    主  文
一、改定聲請人陳威霖（男，民國00年0月00日出生，身分證統
    一編號：Z000000000號）為受輔助宣告之人陳怡達（男，民
    國00年0月00日出生，身分證統一編號：Z000000000號）之
    輔助人。
二、程序費用由受輔助宣告之人陳怡達負擔。    
    理  由
一、受輔助宣告之人，應置輔助人。有事實足認輔助人不符受輔
    助人之最佳利益，或有顯不適任之情事者，法院得依受輔助
    人、四親等內之親屬、檢察官、主管機關或其他利害關係人
    之聲請，改定適當之輔助人。法院選定輔助人時，應依受輔
    助宣告之人之最佳利益，優先考量受輔助宣告之人之意見，
    審酌一切情狀，並注意下列事項：一、受輔助宣告之人之身
    心狀態與生活及財產狀況。二、受輔助宣告之人與其配偶、
    子女或其他共同生活之人間之情感狀況。三、輔助人之職業
    、經歷、意見及其與受輔助宣告之人之利害關係。四、法人
    為輔助人時，其事業之種類與內容，法人及其代表人與受輔
    助宣告之人之利害關係，民法第1113條之1第1項、第1113條
    之1第2項準用同法第1106條之1第1項、第1111條之1分別定
    有明文。
二、聲請意旨略以：陳怡達前經裁定宣告為受輔助宣告之人，並
    選定其母親洪春為輔助人，但洪春已年老，為陳怡達最佳利
    益，爰依法聲請改定由聲請人擔任陳怡達之輔助人等語，並
    聲明：如主文第1項所示。
三、經查，聲請人主張陳怡達前經宣告為受輔助宣告之人，並選
    定其母親洪春為輔助人等情，業據提出戶口名簿影本1份為
    證，並經本院依職權調取101年度監宣字第36號監護宣告民
    事卷核閱無誤，足認屬實。另依職權函請洪春、陳怡達就本
    件是否應改由聲請人擔任輔助人表示意見，其等均具狀表達
    希望改由聲請人擔任輔助人等語（見本院卷第19至21頁）。
四、審酌原輔助人洪春已具狀表明因年紀大，無法勝任輔助人職
    務，希望改由聲請人擔任輔助人，陳怡達之父親已過世，最
    近親屬僅有聲請人，而聲請人為陳怡達之胞兄，明瞭陳怡達
    生活、身心狀況，故由聲請人擔任受輔助宣告人陳怡達之輔
    助人，較能符合陳怡達之最佳利益，因此，依首揭規定，改
    定聲請人為受輔助宣告人陳怡達之輔助人。
五、依家事事件法第177條第2項、第164條第2項，裁定如主文。
中　　華　　民　　國　　110 　年　　11　　月　　29　　日
                  家事庭      法　官　王昌國
以上正本係照原本作成。
如對本裁定抗告須於裁定送達後10日內向本院提出抗告狀，並應
繳納抗告費新臺幣1000元整。
中　　華　　民　　國　　110 　年　　11　　月　　29　　日
                              書記官　陳喬琳